臺灣臺中地方法院刑事判決
111年度訴字第395號
公  訴  人  臺灣臺中地方檢察署檢察官
被      告  彭威翔



上列被告因違反毒品危害防制條例案件，經檢察官追加起訴（11
0年度偵字第36262號），本院判決如下：
    主    文
本件公訴不受理。
    理    由
一、追加起訴意旨略以：被告彭威翔、程郁凱（涉犯販賣毒品罪
    嫌，另由本署檢察官提起公訴）均明知甲基安非他命、甲基
    甲基卡西酮、甲基-N,N-二甲基卡西酮、硝甲西泮、愷他命
    、硝西泮分別為毒品危害防制條例第2條第2項第2款、第3款
    、第4款所定之第二級、第三級、第四級毒品，不得意圖販賣
    而持有，竟共同基於意圖販賣而持有混合第二級、第三級、
    第四級毒品及意圖販賣而持有第三級毒品之犯意聯絡，於民
    國110年8月11日凌晨1時前某時，約定由彭威翔將毒品交予
    程郁凱持有，彭威翔再於覓得購買毒品之人後，透過Faceti
    me或Instagram通訊軟體訊息功能通知程郁凱前往與購毒者
    約定之地點交付毒品並收取價金，程郁凱每次可從中獲得新
    臺幣（下同）200至300元不等之報酬。謀議既定，程郁凱即
    使用如附表編號18所示手機與彭威翔相約於同年8月10日22
    時許，至彭威翔位於臺中市○○區○○○○路000號左岸高地社區
    住處，由彭威翔將附表編號1至17所示之毒品咖啡包及愷他
    命等物交予程郁凱持有，程郁凱即等候彭威翔之指示而出面
    為毒品交易。嗣於同年8月11日1時20分許，程郁凱駕駛車牌
    號碼0000-00號自小客車，行經臺中市西屯區經貿路與經貿
    一路交岔路口時，因違規臨時停車於紅線處，因而遭警方攔
    查，經程郁凱同意搜索，當場為警扣得如附表所示之物。因
    認被告涉犯毒品危害防制條例第9條第3項、第5條第2項、第
    3項、第4項意圖販賣而持有混合第二級、第三級、第四級毒
    品、同條例第5條第3項意圖販賣而持有第三級毒品等罪嫌。
二、按於第一審辯論終結前，得就與本案相牽連之犯罪或本罪之
    誣告罪，追加起訴，刑事訴訟法第265條第1項定有明文。次
    按起訴之程序違背規定者，應諭知不受理之判決，並得不經
    言詞辯論為之，同法第303條第1款、第307條亦定有明文。
    又按刑事訴訟法第265條之追加起訴，係就與已經起訴之案
    件、無單一性不可分關係之相牽連犯罪（指刑事訴訟法第7 
    條所列案件），在原起訴案件第一審辯論終結前，藉原訴之
    便而加提獨立之新訴，俾與原起訴案件合併審判，以收訴訟
    經濟之效。故起訴之追加，須於第一審辯論終結前始得為之
    ，此為追加起訴時間上之限制，而起訴之追加既係利用舊訴
    之訴訟程序提起，自以有本案之存在為前提，其已無本案之
    訴可資附麗者，即無許其追加之餘地。違反上開之規定而追
    加起訴者，顯屬不合，其追加起訴之程序違背規定，應諭知
    不受理之判決（最高法院100年度台非字第107號判決意旨參
    照）。
三、經查，檢察官以被告所涉違反毒品危害防制條例案件，與本
    院110年度訴字第2159號被告所涉毒品危害防制條例案件為
    一人犯數罪之相牽連案件，依刑事訴訟法第265條第1項之規
    定追加起訴，並於111年2月14日繫屬本院，此有臺灣臺中地
    方檢察署111年2月14日中檢謀道110偵36262字第1119015397
    號函暨追加起訴書各1份在卷可稽。惟本院110年度訴字第21
    59號案件，業於111年1月12日言詞辯論終結，並於111年1月
    26日判決在案，此有該案111年1月12日審判筆錄、刑事判決
    書各1份附卷足憑，是以，檢察官係於本院110年度訴字第21
    59號案件第一審言詞辯論終結後，始為本件追加起訴，揆諸
    前揭說明，本件追加起訴之程序違背規定，且無從補正，爰
    不經言詞辯論，逕為諭知不受理之判決。
據上論斷，應依刑事訴訟法第303條第1款、第307條，判決如主
文。
中　　華　　民　　國　　111 　年　　3 　　月　　 23　 日
                  刑事第十九庭  審判長法  官  李婉玉
                                      法  官  林雷安
                                      法  官  吳逸儒
以上正本證明與原本無異。
如不服本判決應於收受送達後20日內向本院提出上訴書狀，並應
敘述具體理由；其未敘述上訴之理由者，應於上訴期間屆滿後20
日內向本院補提理由書（均須按他造當事人之人數附繕本）「切
勿逕送上級法院」。
　　　　                              書記官  王麗雯
中　　華　　民　　國　　111 　年　　3 　　月　　 23　 日
附表
編號 送驗編號 項目/外觀 數量 成分 重量 1 A1-A11 黑/白色包裝毒品咖啡包 11包 第三級毒品4-甲基甲基卡西酮、微量第三級毒品甲基-N,N-二甲基卡西酮 驗前總純質淨重約0.91公克 2 B1-B8 藍/白色包裝毒品咖啡包 8包 第三級毒品4-甲基甲基卡西酮、微量第三級毒品硝甲西泮、甲基-N,N-二甲基卡西酮 驗前總純質淨重約0.34公克 3 C1-C6 白/綠色包裝毒品咖啡包 6包 微量第二級毒品甲基安非他命、微量第四級毒品硝西泮 驗前總淨重約19.82公克 4 D1-D9 白/紅色包裝毒品咖啡包 9包 第三級毒品4-甲基甲基卡西酮 驗前總純質淨重約1.70公克 5 E1-E5 白/黑色包裝毒品咖啡包 5包 第三級毒品4-甲基甲基卡西酮、微量第三級毒品硝甲西泮 驗前總純質淨重約0.44公克 6 F1-F8 粉紅色包裝毒品咖啡包 8包 第三級毒品4-甲基甲基卡西酮 驗前總純質淨重約0.93公克 7 G1-G9 藍色包裝毒品咖啡包 9包 第三級毒品4-甲基甲基卡西酮、微量第三級毒品硝甲西泮 驗前總純質淨重約0.35公克 8 H1-H6 黑/白色包裝毒品咖啡包 6包 第三級毒品4-甲基甲基卡西酮 驗前總純質淨重約0.24公克 9 I1-I4 黑/金色包裝毒品咖啡包 4包 第三級毒品4-甲基甲基卡西酮 驗前總純質淨重約0.29公克 10 J1-J2 綠色包裝毒品咖啡包 2包 第三級毒品4-甲基甲基卡西酮、微量第三級毒品硝甲西泮、微量第四級毒品硝西泮 驗前總純質淨重約0.21公克 11 K1-K11 灰色包裝毒品咖啡包 11包 第三級毒品4-甲基甲基卡西酮、微量第三級毒品甲基-N,N-二甲基卡西酮 驗前總純質淨重約1.06公克 12 L1-L3 紫色包裝毒品咖啡包 3包 第三級毒品4-甲基甲基卡西酮 驗前總純質淨重約0.36公克 13 M1-M14 灰黑色包裝毒品咖啡包 14包 第三級毒品4-甲基甲基卡西酮、微量第三級毒品硝甲西泮 驗前總純質淨重約0.57公克 14 N1-N11 黑/紫色包裝毒品咖啡包 11包 第三級毒品4-甲基甲基卡西酮 驗前總純質淨重約1.24公克 15 B0000000 晶體 1包 第三級毒品愷他命 驗餘重量1.6046公克 16 B0000000 晶體 1包 第三級毒品愷他命 驗餘重量1.5408公克 17 B0000000 晶體 1包 第三級毒品愷他命 驗餘重量1.5598公克 18 X iPhone SE手機 1支 X X